【裁判字號】    97,訴,950
【裁判日期】    970930
【裁判案由】    毒品危害防制條例
【裁判全文】
臺灣士林地方法院刑事判決               97年度訴字第950號
公  訴  人  臺灣士林地方法院檢察署檢察官
被      告  甲○○
                    （現另案於臺灣臺北監獄士林分監執行中
上列被告因違反毒品危害防制條例案件，經檢察官提起公訴（97
年度毒偵字第1564號），被告於準備程序中就被訴事實為有罪之
陳述，經本院合議庭裁定依簡式審判程序審理，本院判決如下：
    主    文
甲○○施用第一級毒品，累犯，處有期徒刑壹年貳月。扣案含第
一級毒品海洛因之米黃色粉末壹袋（驗餘淨重零點伍陸玖零公克
）沒收銷燬之。
    犯罪事實
一、甲○○前於民國89年間因施用毒品案件，經本院以89年度毒
    聲字第2224號裁定送勒戒處所觀察、勒戒，因有繼續施用毒
    品傾向，經本院以90年度毒聲字第27號裁定送戒治處所施以
    強制戒治，又以90年度毒聲字第826 號裁定停止戒治，所餘
    戒治期間付保護管束，嗣再經本院以90年度毒聲字第1121號
    裁定撤銷停止戒治令入戒治處所施以強制戒治後，於91 年3
    月5 日執行完畢，並由臺灣士林地方法院檢察署檢察官以91
    年度戒毒偵字第38號為不起訴處分確定。復因施用第一級毒
    品案件，經本院以94年度訴字第828 號判決有期徒刑1 年確
    定（甲○○上訴臺灣高等法院後又撤回上訴而確定），於96
    年3 月3 日執行完畢。詎甲○○猶不知悔改，再基於施用第
    一級毒品海洛因之犯意，於97年7 月15日上午8 時30分許，
    在臺北市○○區○○街62號住處，以針筒注射之方式施用第
    一級毒品海洛因一次。嗣於97年7 月15日下午2 時30分許，
    為警在臺北市大同區○○○路與保安街口查獲，並扣得其持
    有之第一級毒品海洛因1 袋（驗餘淨重0.5690公克）。
二、案經臺北市政府警察局大同分局報告臺灣士林地方法院檢察
    署檢察官偵查起訴。
    理  由
一、訊據被告甲○○對於在上開時間、地點以前揭方式施用第一
    級毒品海洛因一次之事實坦承不諱（見本院97年9 月16日準
    備程序筆錄第2 頁、審判筆錄第3 、4 頁）；且其為警查獲
    時所採集之尿液經以氣相層析質譜儀法鑑定結果確呈嗎啡、
    可待因陽性反應，有偵辦毒品案件尿液檢體委驗單、臺灣尖
    端先進生技醫藥股份有限公司97年7 月23日濫用藥物檢驗報
    告在卷可稽（見偵查卷第43至45頁）；另其為警查獲時所扣
    得之米黃色粉末1 袋經鑑定結果亦檢出第一級毒品海洛因成
    分，且驗餘淨重為0.5690公克，有交通部民用航空局航空醫
    務中心航藥鑑字第0973789 號毒品鑑定書附卷可憑（見偵查
    卷第47頁），均可佐被告前開出於任意性之自白與事實相符
    ，得採為認定事實之證據。
二、又被告前於89年間因施用毒品案件，經本院以89年度毒聲字
    第2224號裁定送勒戒處所觀察、勒戒，因有繼續施用毒品傾
    向，經本院以90年度毒聲字第27號裁定送戒治處所施以強制
    戒治，又以90年度毒聲字第826 號裁定停止戒治，所餘戒治
    期間付保護管束，嗣再經本院以90年度毒聲字第1121號裁定
    撤銷停止戒治令入戒治處所施以強制戒治後，於91年3 月 5
    日執行完畢，並由臺灣士林地方法院檢察署檢察官以91年度
    戒毒偵字第38號為不起訴處分確定；復因施用第一級毒品案
    件，經本院以94年度訴字第828 號判決有期徒刑1 年確定，
    於96年3 月3 日執行完畢，有臺灣高等法院被告前案紀錄表
    可稽，被告於強制戒治執行完畢釋放後5 年內二次再犯本件
    施用毒品犯行。是本件事證明確，被告犯行已堪認定，應依
    法論科。
三、按海洛因係屬毒品危害防制條例第2 條第2 項第1 款所規定
    之第一級毒品，是核被告所為係犯同條例第10 條 第1 項之
    施用第一級毒品罪，其持有海洛因係供自己施用，應為高度
    之施用毒品犯行所吸收，不另論罪；又被告有如事實欄所載
    犯罪科刑，甫於96年3 月3 日執行完畢，有上開前案紀錄表
    可稽，5 年以內故意再犯本件有期徒刑以上之罪，為累犯，
    依刑法第47條第1 項規定加重其刑。爰審酌被告前曾因施用
    毒品觸法、判決、執行，猶不知悛悔，顯見上開判決並未使
    其心生警惕，其施用足以導致精神障礙、性格異常，甚至造
    成生命危險之毒品，戕害一己之身體健康，犯罪後已坦承犯
    行，及其犯罪之動機、目的、手段等一切情狀，量處如主文
    所示之刑。另扣案之第一級毒品海洛因1 袋（驗餘淨重為0.
    5690公克）為毒品危害防制條例第2 條第2 項第1 款所規定
    之第一級毒品，不問屬於犯人與否，應依同條例第18條第 1
    項前段宣告沒收銷燬之。
據上論斷，應依刑事訴訟法第273 條之1 、第299 條第1 項前段
，毒品危害防制條例第10條第1 項、第18條第1 項前段，刑法第
11條前段、第47條第1 項，判決如主文。
本案經檢察官余秉甄到庭執行職務
中    華    民    國    97    年     9    月    30    日
                  刑事第七庭  法  官  黎惠萍
以上正本證明與原本無異。
如不服本判決，應於收受送達後10日內向本院提出上訴書狀，其
未敘述上訴理由者，應於上訴期間屆滿後20日內向本院補提理由
書狀（均須按他造當事人之人數附繕本）。
                              書記官  夏珍珍
中    華    民    國    97    年     9    月    30    日
附錄本案論罪科刑法條全文
毒品危害防制條例第10條
施用第一級毒品者，處 6 月以上 5 年以下有期徒刑。
施用第二級毒品者，處 3 年以下有期徒刑。


司法院資訊處製作；財團法人民間司法改革基金會備份。
